臺灣宜蘭地方法院刑事判決　　　　　　　　　　　　　　九十一年度訴字第四二號
　　公　訴　人　臺灣宜蘭地方法院檢察署檢察官
　　被　　　告　甲○○
右列被告因毒品危害防制條例案件，經檢察官提起公訴（九十年度毒偵字第一ＯＯ一
號、一Ｏ五二號），本院判決如左：
    主  文
甲○○施用第一級毒品，處有期徒刑捌月。又施用第二級毒品，處有期徒刑陸月。應
執行有期徒刑壹年。
    事  實
一、甲○○前因施用第二級毒品安非他命案件，因無繼續施用毒品傾向，由台灣宜蘭
    地方法院檢察署檢察官於八十九年一月十四日，以八十九年度毒偵字第一六四六
    號不起訴處分確定後，復因施用毒品案件，經送強制戒治（九十年八月二十二日
    停止戒治出所，九十一年三月十八日才戒治期滿），並由該署檢察官提起公訴，
    經本院羅東簡易庭以九十年羅簡字第六五號判處有期徒刑四月，於九十年六月十
    二日確定，尚未執行。甲○○復於停止戒治後至戒治期滿期間之九十年十一月十
    四日晚上，在宜蘭縣蘇澳鎮龍德里福德西巷二四之一號住處，非法施用第一級毒
    品海洛因及第二級毒品安非他命，嗣為警於九十年十一月十七日凌晨一時三十分
    採尿送驗查獲。
二、案經宜蘭縣警察局羅東分局報請臺灣宜蘭地方法院檢察署檢察官偵查起訴。
    理  由
一、訊據被告甲○○對於前揭時地施用第二級毒品安非他命之事實於本院審理時坦承
    不諱，然矢口否認有何施用第一級毒品海洛因之犯行，辯稱：應係友人吸食海洛
    因時不慎吸入云云，惟查：被告前揭時、地經警查獲後所採集之尿液經送慈濟大
    學濫用藥物檢驗中心檢驗結果，呈安非他命陽性及嗎啡陽性反應，此有慈濟大學
    濫用藥物檢驗中心檢驗總表等在卷可稽。被告雖否認有施用第一級毒品海洛因之
    犯行，惟慈濟大學濫用藥物檢驗中心以ＥＩＡ檢驗，確認檢驗以ＧＣ／ＭＳ氣相
    層析質譜儀分析法檢驗結果亦呈嗎啡陽性反應。查氣相層析質譜儀乃目前就藥物
    篩檢結果必須進一步確認時所常採用之確認方式，因此在良好操作條件之下，以
    氣相層析質譜儀做藥物及其代謝物之定性及定量分析，幾乎不會有偽陽性反應，
    是上開檢驗報告應可採認。又由前揭檢驗總表所示之代謝量程度觀之，該代謝量
    應非不慎吸入所得產生，且被告於警訊中曾坦承施用第一級毒品海洛因之犯行，
    是被告於前揭時間確有施用第一級毒品海洛因之行為應可認定，被告辯稱顯不足
    採。又被告前因施用毒品案件，經本院先後二次裁定送觀察勒戒後，認無繼續施
    用毒品之傾向，由台灣宜蘭地方法院檢察署檢察官為不起訴處分確定後，復因施
    用毒品案件，經送強制戒治（九十年八月二十二日停止戒治出所，九十一年三月
    十八日才戒治期滿），此有台灣高等法院被告全國前案紀錄表附卷可參，被告罪
    證明確，應予依法論科。
二、核被告所為，係犯毒品危害防制條例第十條第一項之施用第一級毒品海洛因罪、
    同條第二項之施用第二級毒品安非他命罪。又被告於施用毒品前持有第一級毒品
    海洛因及持有第二級毒品安非他命之低度行為，分別為施用第一級毒品、施用第
    二級毒品之高度行為所吸收，均不另論罪。而其前揭所犯施用第一級毒品及施用
    第二級毒品罪，犯意各別，罪名不同，應分論併罰。爰審酌被告坦承部分犯行，
    施用毒品對社會治安造成潛在危險性，甫於九十年六月十二日因違反毒品危害防
    制條例案件經本院羅東簡易庭判處有期徒刑四月確定，尚未執行之際，又觸犯本
    次罪行，顯見未具悔改之意，及其他品行、犯罪之動機、目的、手段等一切情狀
    ，分別就其所犯二罪量處如主文所示之刑，並定其應執行之刑。
據上論斷，應依刑事訴訟法第二百九十九條第一項前段，毒品危害防制條例第十條第
一項、第二項，刑法第十一條前段、第五十一條第五款，判決如主文。
本案經檢察官賴慶祥到庭執行職務
中      華      民      國      九十一    年     二     月    十九     日
                                  臺灣宜蘭地方法院刑事第一庭
                                          法  官 李 毓 華
右正本證明與原本無異。
如不服本判決，應於判決送達後十日內向本院提出上訴狀( 應附繕本 )。
                                          書記官 林 慶 生
中      華      民      國      九十一    年     二     月   二十一     日
附錄法條：
毒品危害防制條例第十條第一項、第二項
施用第一級毒品者，處六月以上五年以下有期徒刑。
施用第二級毒品者，處三年以下有期徒刑。
